【裁判字號】    98,訴,173
【裁判日期】    980720
【裁判案由】    違反槍砲彈藥刀械管制條例
【裁判全文】
臺灣新竹地方法院刑事判決               98年度訴字第173號
公  訴  人  臺灣新竹地方法院檢察署檢察官
被      告  乙○○
指定辯護人  本院公設辯護人甲○○
上列被告因違反槍砲彈藥刀械管制條例案件，經檢察官提起公訴
（98年度偵字第666號），本院判決如下：
    主  文
乙○○犯非法持有空氣槍罪，處有期徒刑壹年捌月，併科罰金新
臺幣捌萬元，罰金如易服勞役，以新臺幣壹仟元折算壹日。緩刑
肆年。扣案之空氣槍貳枝（槍枝管制編號0000000000
、0000000000）均沒收。
    事  實
一、乙○○明知具有殺傷力之空氣槍，係槍砲彈藥刀械管制條例
    所管制之槍枝，非經主管機關許可，不得持有，竟基於持有
    具有殺傷力槍枝之犯意，於民國96年至98年間某日，透過YA
    HOO 奇摩拍賣網站與某不詳姓名年籍之成年人聯絡後，向該
    成年人以新臺幣（下同）2,000餘元及6,000餘元之代價， 1
    次購得以小型二氧化碳高壓鋼瓶內氣體為發射動力，經填裝
    金屬彈丸發射後，足以穿入人體皮肉層，具有殺傷力之空氣
    槍（槍枝管制編號0000000000）及以填充氣體為發射動力，
    經填裝金屬彈丸發射後，足以穿入人體皮肉層，具有殺傷力
    之空氣槍（槍枝管制編號0000000000）各1 枝，並自斯時起
    ，將之放置在新竹市香山區○○○路（起訴書誤為牛埔北街
    ）187之4號7樓住處內。嗣於98年1月15日上午12時50分許，
    為警持本院核發之搜索票至上址搜索，當場扣得上開2 枝空
    氣槍而查悉上情。
二、案經臺中市警察局第四分局報請臺灣新竹地方法院檢察署檢
    察官偵查起訴。
    理  由
壹、程序部分
一、按被告以外之人於審判外之言詞或書面陳述，除法律有規定
    者外，不得作為證據；被告以外之人於審判外之陳述，雖不
    符合同法第159條之1至第159條之4之規定，但經當事人於審
    判程序同意作為證據，法院審酌該言詞陳述或書面陳述作成
    時之情況，認為適當者，亦得為證據。當事人、代理人或辯
    護人於法院調查證據時，知有第159條第1項不得為證據之情
    形，而未於言詞辯論終結前聲明異議者，視為有前項之同意
    ，刑事訴訟法第159條第1項及第159條之5分別定有明文。本
    件被告及辯護人於本院準備程序及審理時，均表示對於檢察
    官所提各項證據方法之證據能力並無意見，本院審酌上開各
    該證據均非非法取得之證據，並無證據力明顯過低之情形，
    復經本院於審判期日就上開證據進行調查、辯論，依法自有
    證據能力，合先敘明。
貳、實體部分
一、認定犯罪事實所憑證據及認定之理由：
(一)、被告乙○○於警詢、偵查中、本院準備程序及審理時之自白
    ，證明：被告於上開時間，透過YAHOO 奇摩拍賣網站與某不
    詳姓名年籍之成年人聯絡後，分別以上開價格，購得前揭 2
    枝空氣槍之事實。
(二)、YAHOO奇摩拍賣網站psychedelic6422帳號購買扣案物品評價
    資料、臺中市警察局第四分局搜索筆錄及現場照片，證明：
    被告以上開網路帳號與某不詳姓名年籍之成年人交易，並購
    得前揭槍枝，嗣為警循線搜索查獲之事實。
(三)、扣案之上開空氣槍及內政部警政署刑事警察局於98年2 月26
    日出具之刑鑑字第0980013200號鑑定書1 份，證明：扣案槍
    枝管制編號0000000000，係氣體動力式槍枝，以小型高壓氣
    體鋼瓶內之氣體為發射動力，經以金屬彈丸測試3 次，其中
    彈丸（直徑4.5mm、重量0.37g），最大發射速度為136 公尺
    ／秒，計算動能為3.4焦耳，換算單位面積動能為21 焦耳／
    平方公分；扣案槍枝管制編號0000000000，認係氣體動力式
    槍枝，以填充氣體為發射動力，經以金屬彈丸測試3 次，其
    中彈丸（直徑6.0mm、重量0.88g），最大發射速度為125 公
    尺／秒，計算動能為6.8焦耳，換算單位面積動能為24焦耳/
    平方公分。而「殺傷力」之標準經內政部警政署刑事警察局
    及日本科學警察研究所之研究及測試結果，認彈丸單位面積
    動能達每平方公分20焦耳足以穿入人體皮肉層，本件扣案之
    空氣槍試射後之彈丸單位面積動能分別為21、24焦耳／平方
    公分，顯然具有殺傷力之事實。
(四)、綜上，足見被告之自白與事實相符，可以採信，本件事證明
    確，被告未經許可持有空氣槍之事實，堪以認定。
二、論罪與科刑
(一)、罪名─
    核被告所為，係犯槍砲彈藥刀械管制條例第8條第4項之未經
    許可持有空氣槍罪。
(二)、想像競合犯─
    被告以一行為同時持有2 枝空氣槍，觸犯二相同之罪名，為
    想像競合犯，依刑法第55條規定，從一重仍依槍砲彈藥刀械
    管制條例第8條第4項之未經許可持有空氣槍罪處斷。
(三)、酌量減輕─
    被告並無犯罪前科，有臺灣新竹地方法院刑案資料查註紀錄
    表及臺灣高等法院被告前案紀錄表各1 份在卷可證，其為仙
    人掌冷飲店掛名負責人，並在該店擔任店長，因欲參加生存
    遊戲之休閒活動而購入上開空氣槍，惟經檢測發現扣案之空
    氣槍出速較快，即未持之使用，業經被告於本院審理時供明
    在卷，並有被告提出之新竹縣政府營利事業登記證1份及CKM
    戰鬥王雜誌內頁影本2 紙在卷可佐，堪認被告現有正當之工
    作，持有空氣槍之動機單純，對於槍枝之使用管控亦屬嚴格
    ，復無證據證明其持以從事不法惡行，則被告持有前揭空氣
    槍對社會治安應不致產生嚴重之危害，衡諸上情，可認其犯
    案情節尚屬輕微，惟法定刑度甚重，足以引起社會上一般人
    之同情，其犯罪情狀顯有可憫恕之處，於科以法定最低刑度
    仍嫌過重，爰依刑法第59條之規定，酌量減輕其刑。
(四)、科刑─
    爰審酌被告無何前科之素行、為參加生存遊戲而購買持有上
    開空氣槍之犯罪動機與目的、持有槍枝之數量不多、不圖以
    上開槍枝供犯罪使用，對於社會治安危害不大及坦認犯行之
    犯罪後態度等一切情狀，量處如主文所示之刑及罰金部分諭
    知如易服勞役之折算標準。
(五)、緩刑─
    被告前未曾受有期徒刑以上刑之宣告，且有正當之工作，均
    如前述，其因一時失慮觸犯本件罪刑，經此次偵審程序及刑
    之宣告，對於持有管制槍枝之嚴重性當知所警惕，日後應無
    再犯之虞，本院綜核各情，認上開有期徒刑及罰金刑之宣告
    ，已足策其自新，所宣告之刑以暫不執行為適當，爰併諭知
    緩刑4年，以啟向上。
(六)、沒收─
    扣案之空氣槍2 枝（槍枝管制編號0000000000、0000000000
    ），均為違禁物，應依刑法第38條第1項第1款之規定，宣告
    沒收。至臺中市警察局第四分局警員搜索被告住處時，另扣
    得之空氣槍4 枝及電動長槍11枝，經鑑驗結果均不具殺傷力
    ，有上開鑑定書可佐，均不予宣告沒收，附此敘明。
三、適用之法律：
(一)、刑事訴訟法第299條第1項前段。
(二)、槍砲彈藥刀械管制條例第8條第4項，刑法第11條前段、第55
    條前段、第42條第3項、第59條、第38條第1項第1 款、第74
    條第1項第1款。
本案經檢察官張嘉宏到庭執行職務
中    華    民    國     98    年    7   月     20    日
                  刑事第六庭  審判長法  官  遲中慧
                                    法  官  黃美盈
                                    法  官  林昌義
以上正本證明與原本無異。
如不服本判決應於收受本判決後10日內向本院提出上訴書狀，其
未敘述上訴理由者，並得於提起上訴後10日內向本院補提理由書
狀（均須按他造當事人之人數附繕本）「切勿逕送上級法院」。
中    華    民    國     98    年    7   月     20    日
                                    書記官  黃詩傑
附錄論罪科刑法條：
槍砲彈藥刀械管制條例第8條第4項
未經許可，持有、寄藏或意圖販賣而陳列第1項所列槍枝者，處3
年以上10年以下有期徒刑，併科新臺幣700萬元以下罰金。


司法院資訊處製作；財團法人民間司法改革基金會備份。
